臺灣臺中地方法院刑事判決　　　　　　　96年度訴字第3024號
公　訴　人　臺灣臺中地方法院檢察署檢察官
被　　　告　己○○
　　　　　　丙○○
　　　　　　　　　　現羈押於臺灣臺中看守所
上列被告等因搶奪案件，經檢察官提起公訴（96年度偵字第2014
9號），被告於準備程序中就被訴事實為有罪之陳述，受命法官
於聽取當事人之意見後，由本院合議庭裁定由受命法官獨任以簡
式審判程序判決如下：
    主    文
己○○共同犯如附表一所示之罪，各處如附表一所示之刑，應執
行有期徒刑貳年捌月。扣案藍色襯衫壹件沒收。
丙○○共同犯如附表二所示之罪，均累犯，各處如附表二所示之
刑，應執行有期徒刑貳年拾月。扣案藍色襯衫壹件沒收。
    犯罪事實
一、丙○○前於民國87年間，因違反肅清煙毒條例及麻醉藥品管
    理條例案件，經本院分別判處有期徒刑3年2月及6月，定應
    執行刑為3年6月確定，於87年7月12日入監執行，迄90年3月
    5日假釋出監，後因於假釋期間又犯施用毒品案件，經撤銷
    假釋執行殘刑，於92年11月26日執行完畢。詎其仍不知悔改
    ，於下列時、地，與己○○共同基於為自己不法所有之犯意
    聯絡，由己○○騎乘其姑姑李鄭秀女所有車號NWH-890號機
    車，於後座搭載丙○○，以己○○負責選定行搶目標及徒手
    行搶，丙○○負責在機車後座手持衣物遮蓋車牌以利逃匿之
    方式，為下列搶奪行為：
  (一)96年8月21日23時30分許，在臺中縣清水鎮○○路與甲南路
    口，趁庚○○一人行走在該處疏於注意之際，由己○○徒手
    搶奪庚○○背於左肩之手提包（內有現金新臺幣200元、手
    機、眼鏡、身分證及健保卡等物）。
  (二)96年8月22日上午7時36分許，在臺中縣大甲鎮○○街28號前
    ，趁丁○○一人行走在該處疏於注意之際，搶奪丁○○之皮
    包（內有現金2000元、存摺、印章、身分證及健保卡等物）
    。
  (三)96年8月22日16時50分許，在臺中縣大甲鎮○○路168號前，
    趁甲○○一人行走在該處疏於注意之際，搶奪甲○○之皮包
    ，惟因甲○○奮力抵抗，鄭宗宇及丙○○未能得手即迅速騎
    車離去。
  (四)96年8月22日21時10分許，在臺中縣大甲鎮○○路與中山路
    口，趁蘇月玲一人行走在該處疏於注意之際，搶奪蘇月玲之
    皮包（內有現金1萬元、信用卡及健保卡等物）。
  (五)96年8月24日13時15分許，在臺中縣沙鹿鎮○○街59號前，
    趁乙○○一人行走在該處疏於注意之際，搶奪乙○○之皮包
    （內有現金900元、身分證、金融卡、信用卡及健保卡等物
    ）。
  嗣經員警調閱路口監視錄影器，於96年8月24日20時35分許循
  線查獲，於台中縣大甲鎮○○路與開元路旁草叢起出蘇月玲遭
  搶奪之皮包及上開證件（現金已遭花用殆盡），並於己○○、
  丙○○居住之台中縣大甲鎮○○路55之11號3樓扣得丙○○所
  有、供遮蓋上開機車車牌用之藍色襯衫1件。
二、案經台中縣警察局大甲分局報告臺灣臺中地方法院檢察署檢
    察官偵查起訴。
    理    由
一、上揭事實業據被告己○○、丙○○坦承不諱，核與證人即被
    害人庚○○、丁○○、甲○○、蘇月玲、乙○○於警詢中證
    述遭搶奪之情節相符（臺中縣警察局大甲分局中縣甲警偵字
    第0960033549號卷第12-13頁、第14-15頁、第18-19頁、第2
    1-22頁、第24-25頁、第26-27頁），並有台中縣大甲鎮○○
    路與文昌街口（上開警卷第16-17頁，被害人丁○○部分）
    、台中縣大甲鎮○○路口（上開警卷第20頁，被害人甲○○
    部分）、台中縣大甲鎮○○路與中山路2段路口（上開警卷
    第23頁，被害人辛○○部分）、台中縣沙鹿鎮○○路與沙田
    路口（上開警卷第28頁、被害人乙○○部分）等處之路口監
    視錄影器翻拍照片、臺中縣警察局大甲局扣押物品目錄表、
    證人辛○○贓物認領保管單等在卷可稽，並有被害丙○○所
    有供遮蓋車牌用之藍色襯衫1件扣案可資佐證，堪認被告自
    白與事實相符而可採信，本案事證明確，被告犯行堪可認定
    。
二、核被告己○○、丙○○於犯罪事實欄一(一)、(二)、(四)、(五)所為
    ，均係犯刑法第325條第1項之搶奪罪，於犯罪事實欄一(三)所
    為，均係犯刑法第325條第3項、第1項之搶奪未遂罪。被告
    己○○、丙○○就上開犯罪行為，有犯意之聯絡及行為之分
    擔，均為共同正犯。被告丙○○有如犯罪事實欄所示刑案之
    執行情形，此有台灣高等法院被告全國前案紀錄表在卷可按
    ，其受有期徒刑之執行完畢後，5年以內故意再犯本案有期
    徒刑以上之罪，均為累犯，應分別依刑法第47條第1項之規
    定加重其刑。又被告2人就犯罪事實欄一(三)部分，已著手於
    搶奪之行為，然尚未搶得財物，其犯罪尚屬未遂，爰依刑法
    第25條第2項之規定，減輕其刑，並就被告丙○○部分依法
    先加重其刑，後減輕之。被告2人所犯上開各罪，犯意各別
    ，罪名不同，應予分論併罰。爰審酌被告2人正值壯年，不
    思以合法途徑，獲取金錢，卻以搶奪之方式獲取財物，其犯
    罪手段非和平，且不顧飛車搶奪可能造成被害人受傷，惡性
    非輕，嚴重影響社會治安及其等搶奪之次數，所獲得之財物
    ，及被告己○○居於下手行搶之犯罪主導地位，惟已與被害
    人庚○○、辛○○達成和解、賠償損害（有和解書2份在卷
    可稽），暨其等犯後坦認犯行之犯後態度等一切情狀，分別
    量處如附表一、二所示之刑，並定其應執行之刑。扣案被告
    丙○○所有藍色襯衫1件，係其用以遮蓋車牌、防止車牌遭
    辨識而為警查獲之物，業據其供明在卷，爰依刑法第38條第
    1項第2款之規定，併予宣告沒收。至扣案安全帽2頂及黑色
    洋裝1件，乃係被告2人平常所穿戴之衣帽，尚難認係專供犯
    罪所用之物，爰不予以宣告沒收，併此敘明。
據上論斷，應依刑事訴訟法第273條之1第1項、第299條第1項前
段，刑法第28條、第325條第1項、第3項、第47條第1項、第25條
第2項、第51條第5款、第38條第1項第2款，
本案經檢察官戊○○到庭執行職務。
中　　華　　民　　國　　96　　年　　10　　月　　19　　日
                      台灣台中地方法院刑事第二庭
                              法  官  陳姵君
上正本證明與原本無異。
如不服本判決，應於送達後10日內向本院提出上訴書狀（應敘述
具體理由並附繕本），上訴於臺灣高等法院臺中分院。
上訴書狀如未敘述理由，應於上訴期間屆滿後20日內補提理由書
於本院。
                              書記官  莊金屏
中　　華　　民　　國　　96　　年　　10　　月　　19　　日
【附錄本案論罪科刑法條】
中華民國刑法第325條
意圖為自己或第三人不法之所有，而搶奪他人之動產者，處6月
以上5年以下有期徒刑。
因而致人於死者，處無期徒刑或7年以上有期徒刑，致重傷者，
處3年以上10年以下有期徒刑。
第 1 項之未遂犯罰之。
附表一：
┌──┬───────┬─────────┬──────┬──────┐
│編號│犯  行        │罪     名         │所犯法條    │宣告刑      │
├──┼───────┼─────────┼──────┼──────┤
│ １ │犯罪事實欄一(一)│意圖為自己不法之所│刑法第325條 │有期徒刑捌月│
│    │部分          │有，而搶奪他人之動│第1項搶奪罪 │            │
│    │              │產                │            │            │
├──┼───────┼─────────┼──────┼──────┤
│ ２ │犯罪事實欄一(二)│意圖為自己不法之所│刑法第325條 │有期徒刑捌月│
│    │部分          │有，而搶奪他人之動│第1項搶奪罪 │            │
│    │              │產                │            │            │
├──┼───────┼─────────┼──────┼──────┤
│ ３ │犯罪事實欄一(三)│意圖為自己不法之所│刑法第325條 │有期徒刑伍月│
│    │部分          │有，而搶奪他人之動│第3項、第1項│            │
│    │              │產，未遂          │搶奪罪      │            │
├──┼───────┼─────────┼──────┼──────┤
│ ４ │犯罪事實欄一(四)│意圖為自己不法之所│刑法第325條 │有期徒刑捌月│
│    │部分          │有，而搶奪他人之動│第1項搶奪罪 │            │
│    │              │產                │            │            │
├──┼───────┼─────────┼──────┼──────┤
│ ５ │犯罪事實欄一(五)│意圖為自己不法之所│刑法第325條 │有期徒刑捌月│
│    │部分          │有，而搶奪他人之動│第1項搶奪罪 │            │
│    │              │產                │            │            │
└──┴───────┴─────────┴──────┴──────┘
附表二：
┌──┬───────┬─────────┬──────┬──────┐
│編號│犯  行        │罪     名         │所犯法條    │宣告刑      │
├──┼───────┼─────────┼──────┼──────┤
│ １ │犯罪事實欄一(一)│意圖為自己不法之所│刑法第325條 │有期徒刑玖月│
│    │部分          │有，而搶奪他人之動│第1項搶奪罪 │            │
│    │              │產                │            │            │
├──┼───────┼─────────┼──────┼──────┤
│ ２ │犯罪事實欄一(二)│意圖為自己不法之所│刑法第325條 │有期徒刑玖月│
│    │部分          │有，而搶奪他人之動│第1項搶奪罪 │            │
│    │              │產                │            │            │
├──┼───────┼─────────┼──────┼──────┤
│ ３ │犯罪事實欄一(三)│意圖為自己不法之所│刑法第325條 │有期徒刑陸月│
│    │部分          │有，而搶奪他人之動│第3項、第1項│            │
│    │              │產，未遂          │搶奪罪      │            │
├──┼───────┼─────────┼──────┼──────┤
│ ４ │犯罪事實欄一(四)│意圖為自己不法之所│刑法第325條 │有期徒刑玖月│
│    │部分          │有，而搶奪他人之動│第1項搶奪罪 │            │
│    │              │產                │            │            │
├──┼───────┼─────────┼──────┼──────┤
│ ５ │犯罪事實欄一(五)│意圖為自己不法之所│刑法第325條 │有期徒刑玖月│
│    │部分          │有，而搶奪他人之動│第1項搶奪罪 │            │
│    │              │產                │            │            │
└──┴───────┴─────────┴──────┴──────┘
